# 持有待售的税务处理

提问人：fiona1987 时间：2018-07-10 12:19:04
请教下大家 持有待售的非流动资产 ，税法有什么规定吗，还需要计提折旧 摊销吗，计税基础如何确认

回答人：chenyiwei
税法无“持有待售”概念，仍按其原所属资产类别进行相应的税务处理。是否在税务上应停止计提折旧和摊销，以相关税法规定为准。